Config:
  hfst:
    Gen: ../../../src/generator-gt-norm.hfst
    Morph: ../../../src/analyser-gt-norm.hfst
  xerox:
    Gen: ../../../src/generator-gt-norm.xfst
    Morph: ../../../src/analyser-gt-norm.xfst
    App: lookup


# Comments after each noun:
# ok = checked against
# ? = not checked

# Normal even syllable nouns on kin terms. Separate lexicons since they take the full Px paradigm. Lexicon VIELLJA

Tests:
  Noun - oabbá: # VIELLJA
    oabbá+N+Sg+Nom: oabbá
    oabbá+N+Sg+Acc: oappáv
    oabbá+N+Sg+Ill: oabbáj
    oabbá+N+Sg+Ela: oappás
    oabbá+N+Pl+Nom: oappá
    oabbá+N+Pl+Acc: oappájt
    oabbá+N+Pl+Ill: oappájda
    oabbá+N+Pl+Ela: oappájs
    oabbá+N+Sg+Nom+PxSg1: oabbám
    oabbá+N+Sg+Nom+PxSg2: oabbát
    oabbá+N+Sg+Nom+PxSg3: oabbás
    oabbá+N+Sg+Ine+PxSg3: oappánis
    oabbá+N+Sg+Gen+PxDu1: oappáma
    oabbá+N+Sg+Ela+PxDu2: oappástihtte
    oabbá+N+Sg+Ine+PxDu3: oappániska
    oabbá+N+Pl+Ill+PxPl2: oappájdiseda
    oabbá+N+Pl+Acc+PxPl3: oappájdisá
    oabbá+N+Der/Dimin+N+Sg+Nom: oappásj

  Noun - áhkko: # VIELLJA 
    áhkko+N+Sg+Nom: áhkko
    áhkko+N+Sg+Acc: áhkov
    áhkko+N+Sg+Ill: áhkkuj
    áhkko+N+Sg+Ela: áhkos
    áhkko+N+Pl+Nom: áhko
    áhkko+N+Pl+Acc: áhkojt
    áhkko+N+Pl+Ill: áhkojda
    áhkko+N+Pl+Ela: áhkojs
    áhkko+N+Sg+Nom+PxSg1: áhkkum !
    áhkko+N+Sg+Nom+PxSg2: áhkkut !
    áhkko+N+Sg+Nom+PxSg3: áhkkos
    áhkko+N+Sg+Ine+PxSg3: áhkonis
    áhkko+N+Sg+Gen+PxDu1: áhkoma
    áhkko+N+Sg+Ela+PxDu2: áhkostihtte
    áhkko+N+Sg+Ine+PxDu3: áhkoniska
    áhkko+N+Pl+Ill+PxPl2: áhkojdiseda
    áhkko+N+Pl+Acc+PxPl3: áhkojdisá
    áhkko+N+Der/Dimin+N+Sg+Nom: áhkusj
    
  